Inventaris van het archief van de Remonstrantse Gemeente van Oude Wetering
Nationaal Archief, Den Haag
Remonstrantse Gemeente Oude Wetering
1690-1925
35118
1.50 meter; 35 inventarisnummers.
Nationaal Archief, Den Haag
Remonstrantse Gemeente van Oude Wetering, 1690-1925
In het archief van de Remonstrantse Gemeente van Oude Wetering, dat de jaren 1690 tot en met 1944 beslaat, bevinden zich ingekomen en minuten van uitgaande stukken, staten van inkomsten en uitgaven, (jaar)rekeningen en begrotingen, kwitanties, diverse oude aktes, vooral betreffende financiële zaken (erfenissen, legaten, schuldbekentenissen en dergelijke), ledenregisters, notulen- en resolutieboeken, lijsten van vrijwillige bijdragen, alsmede een huishoudelijk reglement uit 1895.
Archiefvorming
Geschiedenis van het archiefbeheer
De verwerving van het archief
Het archief is voor langere tijd in beheer, niet in eigendom verkregen.
3.18
Aanwijzingen voor de gebruiker
Openbaarheidsbeperkingen
Volledig openbaar.
Materiële beperkingen
Aanvraaginstructie
Openbare archiefstukken kunnen online worden aangevraagd en gereserveerd. U kunt dit ook via de terminals in de studiezaal van het Nationaal Archief doen. Om te kunnen reserveren dient u de volgende stappen te volgen:
U maakt een profiel aan op www.gahetna.nl, en logt vervolgens in
Via de archiefinventaris (alleen de beschrijvingen met rode nummers) selecteert u het gewenste archiefstuk door op de knop 'Reserveren' te klikken
In het volgende scherm geeft u aan op welke dag u het archiefstuk wilt inzien
Indien u zich bevindt in de studiezaal en een tafelnummer heeft ontvangen kunt u dit nummer vermelden. Als u geen tafelnummer heeft kunt u tafelnummer 777 laten staan
Vervolgens bevestigt u uw reservering door deze te versturen.
Verwant materiaal
Beschikbaarheid van kopieën
Beschrijving van de series en archiefbestanddelen
- Staten van inkomsten en uitgaven van de Remonstrantse gemeente van Oude Wetering., 1848-1854; 1
- Staten van inkomsten en uitgaven betreffende de diakonie van de Remonstrantse gemeente van Oude Wetering over de jaren 1851 en 1854, benevens een rekest gericht aan het Hof van Holland om alimentatie van 1770., 1851, 1854; 2
- Archief genummerd 51 onderverdeeld in:, 3
  - Diverse oude akten, betreffende erfenissen, obligaties hypotheken en boedelscheidingen; (met hiaten). 1690, 1713-1792, A
  - Drie stuks perkament, betreffende een losrentebrief, een schuldbekentenis en een testament; resp. 1732, 1739 en 1741, B
  - Diverse grootboekinschrijvingen en effectenlijst; 1809-'13, 1836, 1842, C
  - Akten inzake de armenverzorging; 1771, 1792, 1796, D
  - Stuk betreffende bezitsoverdracht van goederen van de kerk van Oude Wetering, indien de gemeente zou uitsterven. 1804, E
  - Akte betreffende een overeenkomst tussen de Remonstrantse gemeente van Oude Wetering en een derde inzake het riool van de pastorie., F
  - Drie akten betreffende een legaat aan de Remonstrantse gemeente van Oude Wetering., G
- Alfabetisch ledenregister van de Remonstrantse gemeente van Oude Wetering van, 1894(?)-1925; 4
- Alfabetisch (losbladig) ledenregister (en attestaties) met hoofdzakelijk gegevens van na, 1900; 5
- Papieren betreffende een onderzoek naar de avondmaalsviering., 1909; 6
- Notulenboek van de kerkeraad van de Remonstrantse gemeente van Oude Wetering, 1820-1848; 7
- Notulenboek van de kerkeraad van de Remonstrantse gemeente van Oude Wetering, 1848-1878; 8
- Notulenboek van de kerkeraad van de Remonstrantse gemeente van Oude Wetering, 1878-1917; 9
- Resolutieboek van de kerkeraad van de Remonstrantse gemeente van Oude Wetering, met vermelding van wetten achterin het boek., 1737-1797; 10
- Boek met aantekeningen inzake jaarrekeningen en begrotingen., 1917-1944; 11
- Huishoudelijk reglement van de Remonstrantse gemeente van Oude Wetering van 1895 (en aantekeningen van later datum)., 12
- Rekeningboek, 1732-1749; 13; 1 deel
- Rekeningboek, 1750-1772; 14; 1 deel
- Rekeningen kerk, 1861-1872, 1876-1893; 15; 1 omslag
  Bevat ook de rekening en begroting van de verbouwing van de consistorie in 1868.
- Rekeningen en begrotingen van de kerk, 1900-1935; 16; 1 omslag
  Een groot aantal begrotingen en rekeningen ontbreken.
- Lijsten van vrijwillige bijdragen, plaatsen- en stovengeld of ontvangen collectegelden, 1895, 1897 en 1900; 17; 3 stukken
- Kwitanties van de kerk en diaconie, 1869, 1877, 1881-1883, 1885-1890; 18; 1 omslag
- Kwitanties van de kerk en diaconie, 1891-1989; 19; 1 omslag
- Kwitanties van de kerk en diaconie, 1899-1907; 20; 1 omslag
- Kwitanties van de kerk en diaconie, 1908-1913; 21; 1 omslag
- Kwitanties van de kerk, diaconie en zondagschool, 1914-1916; 22; 1 omslag
- Kwitanties van de kerk, 1917-1922; 23; 1 omslag
- Rekeningboek van de diaconie, 1846-1876; 24; 1 deel
- Jaarrekeningen van de diaconie, 1863-1872 en 1918-1920; 25; 1 omslag
- Aantekenboekje van de boekhouder, aantekenboekjes collecten, 1853, 1883-1895 en 1905-1926; 26; 1 omslag
- Voorwaarden waarop de heer J. Zanting, leraar in de remonstrantse gemeente van Nieuwkoop, het beroep van leraar in de remonstrantse gemeente van Oude Wetering wordt opgedragen, 1819; 27; 1 stuk
- Brief van J. Konijnenburg, secretaris van de commissie tot behartiging van de in- en uitwendige belangen van de remonstrantse broederschap, aan de kerkeraad van de remonstrantse gemeente te Oude Wetering betreffende teveel betaalde gelden aan de weduwe van ds. Hazeveld, 1821; 28; 1 stuk
- Stukken betreffende de verbouwing van de pastorie, 1859; 29; 1 omslag
- Stukken betreffende verbouwing van de kosterswoning en de kerkeraadskamer, 1868; 30; 1 omslag
- Stukken ondermeer ingekomen bij de kerkeraad, 1858-1862, en 1877-1887; 31; 1 omslag
- Stukken betreffende de kerkbouw door de dolerenden, 1887-1888; 32; 1 omslag
- Stukken ingekomen en minuten van uitgaande stukken, 1888-1898; 33; 1 omslag
  Bevat ondermeer reglementen en instructies.
- Ingekomen en minuten van uitgaande stukken, 1900-1918; 34; 1 omslag
- Ingekomen en minuten van uitgaande stukken, 1919-1920; 35; 1 omslag